【裁判字號】    98,訴,3082
【裁判日期】    980930
【裁判案由】    毒品危害防制條例
【裁判全文】
臺灣臺中地方法院刑事判決              98年度訴字第3082號
公  訴  人  臺灣臺中地方法院檢察署檢察官
被      告  乙○○
上列被告因違反毒品危害防制條例案件，經檢察官提起公訴（98
年度毒偵字第2113號），於本院準備程序，被告就被訴事實為有
罪之陳述，經本院告知簡式審判程序意旨，並聽取當事人之意見
後，經合議庭裁定改行簡式審判程序，本院判決如下：
    主  文
乙○○施用第一級毒品，累犯，處有期徒刑壹年。扣案之海洛因
壹包（驗餘淨重零點零肆玖公克），沒收銷燬之。扣案之注射針
筒貳支，沒收之。
    犯罪事實
一、乙○○前於民國89年間因施用毒品案件，經送觀察、勒戒後
    ，認無繼續施用毒品傾向，於89年12月13日執行完畢釋放，
    並由臺灣臺中地方法院檢察署檢察官於89年12月12日以89年
    度毒偵字第7576號為不起訴處分確定。又於上開觀察、勒戒
    執行完畢釋放5年內因施用毒品案件，經本院以91年度毒聲
    字第214號裁定送觀察、勒戒後，認有繼續施用毒品傾向，
    復裁定令入戒治處所施以強制戒治1年，並經本院判處有期
    徒刑10月確定。嗣強制戒治於92年9月8日執行完畢後，於94
    年間，再因施用毒品案件，經本院判處有期徒刑11月確定。
    復於96年間，又因施用毒品案件，經本院判處有期徒刑1年
    、8月，嗣經減刑並定應執行刑為9月確定，甫於97年9月6日
    執行完畢。詎其猶不知悔改，仍基於施用第一級毒品海洛因
    之犯意，於98年5月31日晚間某時，在臺中縣沙鹿鎮○○路
    路邊，以海洛因毒品加入食鹽水稀釋，再用針筒注射手臂靜
    脈方式，施用第一級毒品海洛因1次。嗣於98年6月1日上午
    11時20分許，在臺中縣清水鎮之鱉峰山公園，為警方巡邏經
    過發現而查獲，並扣得海洛因1包（淨重0.055公克，驗餘淨
    重0.049公克）及注射針筒2支。
二、案經臺中縣警察局清水分局報請臺灣臺中地方法院檢察署檢
    察官偵查起訴。
    理  由
一、按除被告所犯為死刑、無期徒刑、最輕本刑為3年以上有期
    徒刑之罪或高等法院管轄第一審案件者外，於刑事訴訟法第
    273條第1項程序進行中，被告先就被訴事實為有罪之陳述時
    ，審判長得告知被告簡式審判程序之旨，並聽取當事人、代
    理人、辯護人及輔佐人之意見後，裁定進行簡式審判程序；
    除簡式審判程序及簡易程序案件外，第一審應行合議審判，
    刑事訴訟法第273之1條第1項、第284條之1分別定有明文。
    查本件被告乙○○所犯係死刑、無期徒刑、最輕本刑為3年
    以上有期徒刑或高等法院管轄第一審案件以外之罪，並於本
    院行準備程序時就被訴事實為有罪之陳述，本院合議庭依前
    揭規定，經評議結果，裁定改由受命法官獨任行簡式審判程
    序。又簡式審判程序之證據調查，依刑事訴訟法第273條之2
    規定，不受同法第159條第1項審判外陳述排除之限制，再被
    告對於卷內之各項證據，亦不爭執證據能力，故卷內所列之
    各項證據，自得作為證據，合先敘明。
二、上揭犯罪事實，業據被告乙○○於警詢、偵訊及本院審理時
    均坦承不諱，並有上開海洛因1包及注射針筒2支扣案，復有
    扣押物品清單2紙及行政院衛生署草屯療養院鑑定書1紙在卷
    可證。而為警所採之尿液，經送鑑驗結果確呈可待因、嗎啡
    陽性反應，亦有詮昕科技股份有限公司於98年6月16日出具
    之濫用藥物尿液檢驗報告1份附卷可稽。此外復有臺中縣警
    察局清水分局委託鑑驗尿液代號與真實姓名對照表、勘察採
    證同意書各1份在卷可證。而海洛因施用入人體後水解還原
    成嗎啡，再循嗎啡之代謝方式排出體外，已據行政院衛生署
    藥物食品檢驗局（81）藥檢壹字第006431號函說明甚詳。足
    徵被告自白因有其他證據可補強，且查與事實相符，足予憑
    採。本案事證明確，被告犯行已經證明，應依法論科。
三、核被告乙○○所為，係犯毒品危害防制條例第10條第1項之
    施用第一級毒品罪。被告施用第一級毒品前後持有第一級毒
    品之低度行為，應為其施用第一級毒品之高度行為所吸收，
    不另論罪。又被告前有犯罪事實欄所載之前科，甫於97年9
    月6日縮刑期滿執行完畢，有臺灣高等法院被告前案紀錄表
    及在監在押全國紀錄表在卷可稽。其受徒刑之執行完畢後，
    5年以內故意再犯本件有期徒刑以上之罪，為累犯，應依刑
    法第47條第1項規定加重其刑。爰審酌被告曾有多次施用毒
    品之不良素行，迭經觀察、勒戒及強制戒治後，卻不知悔改
    警惕，猶繼續施用毒品，足見其雖經觀察、勒戒及強制戒治
    等治療程序，始終未徹底戒絕施用毒品遠離毒害，全然無視
    於毒品對於自身健康之戕害及國家對於杜絕毒品犯罪之禁令
    ，惡性非輕，兼衡以被告犯罪之動機、目的、手段、智識能
    力、品行及犯後已坦承犯行，態度尚稱良好等一切情狀，量
    處如主文所示之刑，以示懲儆。另扣案之海洛因1包（驗餘
    淨重0.049公克），依毒品危害防制條例第2條第2項第1款之
    規定，屬第一級之毒品，不問屬於犯人與否，爰依毒品危害
    防制條例第18條第1項前段之規定，宣告沒收銷燬之。扣案
    之注射針筒2支，為被告所有，且為其供施用毒品犯罪所用
    之物，業據被告供承在卷，爰依刑法第38條第1項第2款、第
    3項之規定，併予宣告沒收之。
四、依刑事訴訟法第273條之1第1項、第299條第1項前段、第310
    條之2、第454條第1項，毒品危害防制條例第10條第1項、第
    18條第1項前段，刑法第11條前段、第38條第1項第2款、第3
    項、第47條第1項，判決如主文。
五、如不服本判決，應於收受送達後10日內向本院提出上訴書狀
    ；並應敘述具體理由；其未敘述上訴理由者，應於上訴期間
    屆滿後20 日內向本院補提理由書（均須按他造當事人之人
    數附繕本）「切勿逕送上級法院」。
本案經檢察官甲○○到庭執行職務。
中    華    民    國    98    年    9     月    30    日
                  刑事第七庭    法  官  黃賢婷
以上正本證明與原本無異。
                                書記官  江美琪
中    華    民    國    98    年    9     月    30    日
附錄本案論罪科刑法條全文：
毒品危害防制條例第10條第1項
施用第一級毒品者，處6月以上、5年以下有期徒刑。


司法院資訊處製作；財團法人民間司法改革基金會備份。
